【裁判字號】    89,交訴,12
【裁判日期】    890225
【裁判案由】    業務過失致死等
【裁判全文】
臺灣屏東地方法院刑事判決                          八十九年度交訴字第一二號
    公  訴  人  臺灣屏東地方法院檢察署檢察官
    被      告  甲○○
    共      同
    選任辯護人  許清連
                林鴻駿
                邱佩芳
右列被告因業務過失致死等案件，經檢察官提起公訴（八十八年度偵字第七三三八、
八一七六號），本院判決如左：
    主  文
甲○○從事業務之人，因業務上之過失致人於死，處有期徒刑玖月；又服用酒類，不
能安全駕駛動力交通工具而駕駛，處有期徒刑參月，應執行有期徒刑拾月，緩刑肆年
。
    事  實
一、甲○○受雇於曾國鎮，其所有車牌號碼ＷＦ─九三六營業大貨車靠行高雄縣鳳山
    市華順貨運行，平日為雇主載送草蝦為業，為從事業務之人，竟於民國（下同）
    八十八年十一月一日下午一時許，因服用酒類，呼氣後酒精測試，每公升高達零
    點捌壹毫克，已然不能安全駕駛動力交通工具，竟於同日下午四時二十分許，酒
    醉駕駛前揭大貨車，由屏東縣佳冬鄉塭子村往佳冬方向行駛，途經該鄉○○路一
    九八之一號前時，本應按當地最高速限四十公里以下之速度行駛，並注意車前狀
    況，減速慢行，隨時採取必要之安全措施，詎能注意竟疏未注意及此，反以時速
    七十公里以上之速度前進，適余慶有駕駛車牌號碼ＵＱＸ─七八六號輕機車，同
    向在前欲左轉行駛時，甲○○未注意此一車前狀況，竟自後撞及余慶友前揭機車
    後方，致其人車倒地，頭部因而受傷、胸部挫傷，經送醫後，終不治死亡。甲○
    ○肇事後委請陳添祿報案，陳添祿再促請謝崑泉播打一一０電話報案，並於肇事
    現場等候警員到場處理，說明肇事情形。
二、案經屏東縣警察局枋寮分局移請台灣屏東地方法院檢察署檢察官偵查起訴。
    理  由
一、前揭犯罪事實，業據被告甲○○於警訊時及偵審中均坦承不諱，並有道路交通事
    故調查報告表、酒精測試表（零點八一毫克）及現場照片八幀可參，被害人余慶
    有確係因本件車禍受傷死亡，亦經檢察官督同法醫人員相驗屬實，製有勘驗筆錄
    、驗斷書、相驗屍體證明書附卷可憑。
二、按行車速度，依標誌之規定，汽車駕駛人並應注意車前狀況，隨時採取必要之安
    全指施，道路交通安全規則第九十三條、九十四條第三項分別定有明文。被告在
    前揭肇事地點，自承以時速七十公里之速度前進，核與道路交通事故調查表載明
    被告車輛當時煞車痕三十五公尺相符，而依當時情節，並非不能注意，詎竟疏於
    注意及此，以致撞及余慶有所駕駛之機車，被告因而肇事致使被害人死亡，被告
    未遵行速限規定，復未警戒車前狀況，其有過失，甚為明顯。本件經送請台灣省
    高屏澎區車輛行車事故鑑定委員會結果，亦同此認定，有該委員會鑑定意見書一
    份存卷可參。而被害人之死亡，既因被告之過失行為所致，則其過失行為，與被
    害人之死亡，兩者顯有有相當因果關係，又被告飲酒後，所測得之酒精含量值高
    達每公升０‧八一毫克，逾法定容許值０‧二五毫克甚多，且被告果因飲用酒類
    駕駛車輛肇事，顯係酒精作用，影響其駕駛應變之判斷能力，要已不能安全駕駛
    動力交通工具（大貨車）而駕駛，綜上所述，事證已明，其前開二犯行，均已堪
    認定。
三、本件被告係受僱於曾國鎮之司機，平日為僱主載運草蝦為業，此據其供明在卷，
    為從事業務之人，其駕車肇事致人於死，核其所為，係犯刑法第二百七十六條第
    二項之業務過失致人於死罪。其服用酒類後，不能安全駕駛動力交通工具而駕駛
    ，係犯刑法第一百八十五條之三之罪。被告酒醉駕車，因而致人死亡，應依道路
    交通管理處罰條例第八十六第一項規定，加重其刑至二分之一。而所犯上開二罪
    問，犯意各別、罪名不同，應予分論併罰。被告肇事後委請陳添祿報案，陳添祿
    再促請謝崑泉播打一一０電話報案，其情詳如被告及謝崑泉於警訊所述，合於自
    首之要件，減輕其刑。審酌被告飲酒後已不能安全駕駛動力交通工具，猶不暫停
    駕駛，危害道路交通之安全，其因一時疏於注意而肇事致被害人死亡，且被告事
    後已與被害人家屬達成和解，賠償被害人之家屬，此有調解書乙份在卷可憑等一
    切情狀，爰分別量處如主文所示之刑，並定其應執行之刑。又查被告前未曾受有
    期徒刑以上刑之宣告，有臺灣屏東地方法院檢察署刑案查註記錄表附卷可按，經
    此教訓，應知警惕，當無再犯之虞，本院認其所受之宣告刑以暫不執行為適當，
    爰併諭知緩刑四年，以勵自新。
據上論斷，應依刑事訴訟法第二百九十九條第一項前段，刑法第二百七十六條第二項
、第一百八十五條之三、道路交通管理處罰條例第八十六條第一項、第五十一條第五
款、第七十四條第一款，罰金罰鍰提高標準條例第一條前段，判決如主文。
本案經檢察官潘國威到庭執行職務。
中      華      民      國     八十九     年      二     月    二十五   日
                                      臺灣屏東地方法院刑事第一庭
              法  官    陳定國
右正本證明與原本無異。
對於本判決如有不服應於收受送達後十日內向本院提出上訴書狀上訴於台灣高等法院
高雄分院並按他造當事人之人數附具繕本。
                                          書記官   丁廣飛
中      華      民      國     八十九     年      二     月    二十五   日
附錄本判決論罪之法條：
刑法二百七十六條第二項
從事業務之人，因業務上之犯前項之罪者，處五年以下有期徒刑或拘役，得併科
三千元以下罰金。
刑法第一百八十五條之三：
服用毒品、麻醉藥品、酒類或其他相類之物，不能安全駕駛動力交通工具而駕駛者處
一年以下有期徒刑、拘役或三萬元以下罰金。


司法院資訊處製作；財團法人民間司法改革基金會備份。
